【裁判字號】    89,簡上,79
【裁判日期】    891009
【裁判案由】    違反就業服務法
【裁判全文】
臺灣雲林地方法院刑事判決                          八十九年度簡上字第七九號
    上  訴  人  甲○○
    即  被  告
右列上訴人因違反就業服務法案件，不服本院斗六簡易庭中華民國八十九年十月九日
八十九年度六簡字第一九四號第一審判決（聲請簡易處刑案號臺灣雲林地方法院檢察
署八十九年度偵字第二○一二號）提起上訴，本院合議庭為第二審判決如左：
    主  文
上訴駁回。
甲○○緩刑貳年。
    事  實
一、甲○○於民國八十七年三月二十六日經行政院勞工委員會准許聘僱菲律賓籍勞工
    一名，在雲林縣古坑鄉草嶺村草嶺五十七號，從事家庭監護之工作，甲○○據此
    自八十七年七月三十一日起聘僱喬瑟芬‧安德司‧吉達（Josephen Andes Gida?
    ，在上開處所，從事家庭監護之工作。詎甲○○明知雇主不得聘僱許可失效之外
    國人，仍於八十八年十月十六日其對於喬瑟芬‧安德司‧吉達之聘僱許可失效後
    ，繼續以每月新台幣一萬五千八百四十元之薪資，聘僱喬瑟芬‧安德司‧吉達在
    雲林縣古坑鄉草嶺村草嶺六十一之七號梅溪山莊照顧其中風之妻子，迄八十九年
    四月十二日十三時許，在上址梅溪山莊為警查獲。
二、案經高雄縣警察局六龜分局報請臺灣雲林地方法院檢察署檢察官偵查起訴。
    理  由
一、訊據被告甲○○對其於右述時、地聘僱前述許可失效之菲律賓國籍外國人等情供
    認不諱，惟矢口否認前述犯行，辯稱：外籍勞工之聘僱，係委諸仲介辦理，並不
    知前述菲律賓國籍外國人之聘僱許可業已失效云云。經查，（一）被告於右述時
    、地聘僱印尼國籍外國人之事實，業據證人吳鏡清及菲律賓國籍人喬瑟芬‧安德
    司‧吉達（Josephen Andes Gida）於警訊中證述明確，所證之情節互核相符。
    另上開外籍勞工前於八十七年七月三十一日為甲○○僱用，至八十八年十月十五
    日聘僱許可到期，有上開菲律賓國籍人喬瑟芬‧安德司‧吉達（Josephen Andes
    Gida）之健康檢查核備名冊、行政院勞工安全委員會八十七年三月二十六日台八
    十七勞職外字第0000000號函文、居留外僑作業外勞資料更新畫面、台南
    區就業服務中心辦理外籍監護工轉換雇主情形報告表等在卷可稽。足認被告於前
    述外國人之聘僱許可失效後，仍有繼續聘僱外國人之事實。（二）被告於警訊時
    供稱：「（問：該外勞依勞委會之核准工作日期自八十七年七月三十一日至八十
    八年十月十五日止《核准文號0000000號》，警方在八十九年四月十二日
    查獲時已逾期多時，你是否清楚？答：）清楚」等語（見警訊卷），足認被告早
    已知悉上開外勞工作許可業已逾期之事實。（三）聘僱外籍勞工及其延展，均有
    相關法規規範並須繳交就業安定費及保證金，行政院勞工安全委員會亦會依相關
    規定通知，是被告對於聘僱許可何時屆滿，何時應申請延展期限，自應有所認識
    ，且被告所雇用之前述菲律賓國籍之外國人從聘僱許可屆滿之日起至前述八十九
    年四月十二日為警查獲之日止，逾期滯留台灣之期間，已達半年之久，被告卻始
    終未曾央請仲介公司代為辦理延展之相關事宜，堪認被告有聘僱許可失效之外國
    人之意思甚明，被告辯稱：不知外勞已逾期云云，無非係事後卸責之詞，不足採
    信。本件事證明確，被告犯行洵堪認定。
二、按外國人未經雇主申請許可，不得在中華民國境內工作，且雇主不得聘僱或留用
    未經許可或許可失效之外國人，均為八十二年五月八日公佈施行之就業服務法第
    四十二條及第五十三條第一款所明定。查被告違反上開第五十三條第一款規定，
    聘僱許可失效之外國人工作，人數為一人，應依同法第五十八條第一項前段論科
    。原審認被告罪證明確，因予適用就業服務法第五十八條第一項前段，第五十三
    條第一款，刑法第十一條前段、第四十一條，罰金罰鍰提高標準條例第二條等規
    定，量處被告拘役五十日，並諭知易科罰金之折算標準。本院經核原判決認事用
    法及量刑，俱無不合。被告上訴意旨指摘原判決不當，為無理由，應予駁回。
三、查被告甲○○前未曾受有期徒刑以上刑之宣告，有臺灣雲林地方法院被告院內索
    引卡紀錄表、臺灣高等法院被告全國前案紀錄表各一份在卷可查，其因一時失慮
    ，觸犯刑責，經此偵審程序及刑事判決教訓，應知警惕，信無再犯之虞，本院認
    所宣告之刑，以暫不執行為適當，併諭知緩刑二年，以勵自新。
據上論斷，應依刑事訴訟法第四百五十五條之一第三項、第三百六十八條，刑法第七
十四條第一款，判決如主文。
本案經檢察官王淑月到庭執行職務
中       華       民       國     八十九      年    一     月     四    日
                                     臺灣雲林地方法院刑事第二庭
                                         審判長法官  紀  文  勝
                                               法官  趙  思  芸
                                               法官  冷  明  珍
右正本證明與原本無異。
不得上訴。
                                             書記官  周  麗  雲
中       華       民       國     八十九      年    一     月     五    日


司法院資訊處製作；財團法人民間司法改革基金會備份。
